【裁判字號】    94,上易,623
【裁判日期】    950628
【裁判案由】    詐欺等
【裁判全文】
臺灣高等法院臺南分院刑事判決         94年度上易字第623號
上  訴  人  臺灣臺南地方法院檢察署檢察官
被      告  乙○○
選任辯護人  蔡淑媛律師
            莊美貴律師
被      告  辛○○即郭禕鴻
選任辯護人  莊美貴律師
上列上訴人因被告詐欺等案件，不服臺灣臺南地方法院93年度易
字第933號中華民國94年9月16日第一審判決（起訴案號：臺灣臺
南地方法院檢察署93年度偵字第8646號），提起上訴，本院判決
如下：
    主  文
上訴駁回。
    理  由
壹、公訴意旨略以：被告乙○○係臺南縣歸仁鄉嵌腳自辦市地重
    劃會之理事長，其與郭金木（已歿）與張國祥於民國（下同
    ）八十七年間合夥投資嵌腳自辦市地重劃，依其合夥契約書
    之估計，張國祥出資新臺幣（下同）一億三千七百五十萬元
    占二分之一，預估可得利潤（意指預估可回收金額，含出資
    及所獲利潤，下同）四億二千八百萬元，可得抵費地一千八
    百四十五坪；郭金木出資九千萬元，占二分之一乘以三分之
    二即三分之一，預估利潤二億八千四百萬元，可得抵費地一
    千二百三十坪；乙○○出資四千七百五十萬元，占二分之一
    乘以三分之一，即六分之一，預估利潤一億四千四百萬元，
    可得抵費地為六百十五坪。嗣郭金木請乙○○再投資三千萬
    元，並將抵費地四百坪分予乙○○，乙○○所得抵費地即有
    一千零十五坪，故郭金木所能分配之抵費地只有八百三十坪
    ，加上前置作業用地面積六百坪，總計只有一千四百三十坪
    ，即使再加上乙○○之抵費地，也只有二千四百四十五坪，
    郭、沈之預估利潤總合則為四億二千八百萬元。故依合夥協
    議書，預估之重劃經費應為二億七千五百萬元，總利潤則為
    八億五千六百萬元。詎乙○○與郭金木、辛○○（前名為郭
    禕鴻，郭金木之子）貪圖暴利，基於共同犯意聯絡，為了籌
    募郭、沈自己應負擔之投資額，以及為了支應容大企業股份
    有限公司（以下簡稱容大公司）所同時進行之鐘厝林仔等其
    他自辦市地重劃開發案經費，由郭金木及辛○○以容大公司
    名義（負責人為辛○○，主要業務由郭金木處理），承攬市
    地重劃、建設業務，將重劃經費編列為五億三千八百五十萬
    元，以上開投資總額，尚有二億六千三百五十萬元之資金差
    額，然後由乙○○出面向甲○○、丁○○、申○○、壬○○
    、辰○○、戊○○、陳梁烏、陳秋琪、庚○○、戌○○、鄭
    啟楨、陳忠欽、未○○、鄭麗瑛、陳炳宏、己○○、陳信志
    、盧麗珠、丙○○、卯○○、黃秀麗（另方碧蓮、李明源、
    戴惠玲、黃陳寶碖等實為乙○○投資）等人招募，未告知原
    有三人合夥情形，只宣稱以每投資一百萬元，於投資契約生
    效日起之十六個月內，可收回現金一．五倍，如未能兌現即
    以容大公司所有之編定為商二商業區抵費地以每坪十五萬元
    之價格折抵應給付之利潤相誘。使上開投資人陷於錯誤，總
    計投資二億八千四百八十萬元（意指投資人依其等與容大公
    司所定之重劃投資契約書之約定，總計投資並交付容大公司
    之金額），預計利潤（即合計各投資人可預期回收之出資額
    及獲利）應為四億二千七百二十萬元，折為抵費地則為二千
    八百四十八坪。而郭金木、辛○○及乙○○明知投資契約係
    關於嵌腳自辦市地重劃之投資，上開投資款應專款專用，經
    營上開重劃業務，卻未專款專用於該重劃會，將資金移往同
    時進行之碖尾或鐘厝林仔等自辦市地重劃（乙○○也是擔任
    上開重劃會之理事長，也都交由容大公司開發）之業務費用
    ，致週轉不靈，而於八十八年十月二十七日郭金木自殺身亡
    ，提供予投資人之容大公司支票亦全部跳票。乙○○承繼郭
    金木之重劃業務，接受投資人之委託分配利潤，明知投資人
    款項本係代替其與郭金木之合夥出資，先前承諾投資人之利
    潤已不可能完全實現，應該與投資人共同承擔風險，竟違背
    委託，意圖使投資人遭受更大損害，就張國祥部分，以張國
    祥及陳胡雅香名義，取得合於合夥協議書所約定之約一千八
    百四十五坪之土地（詳細為一千八百四十五．二五坪），故
    張國祥完全沒有損失。而乙○○則重複計算（郭金木於八十
    八年十月二十七日死亡前，乙○○只有投資一千九百五十萬
    元，其餘係以黃陳寶碖、方碧蓮、李明源、胡芰銘名義納入
    投資人之投資款共六千萬元，後者已計算於投資人應分配之
    抵費地。但乙○○仍納入自己的合夥出資款計算，以取得一
    千四百二十五坪之抵費地），且超過其原合夥預計之一千零
    十五坪抵費地，分配得約一千四百二十五坪（販賣予東雲公
    司之白崙段二十一之一號，約一千一百六十一坪；郭伶伊（
    胡芰銘）名義白崙段七號一百二十坪；黃陳寶碖名義一百四
    十四坪）；而讓投資人吸收所有風險，以投資人係與容大公
    司簽約為由，將投資人分配之利潤侷限於容大公司（即郭金
    木）合夥持分之範圍內，即只有抵費地一千四百四十三坪（
    郭金木嗣後所有八百三十坪加前置作業用地六百坪），以一
    坪十五萬元計算，折合現金只有二億一千六百四十五萬元，
    抵費地少了一千四百零五坪，換為現金較原承諾之一倍半之
    紅利（共四億一千零二十萬元）少了一億九千三百七十五萬
    元，即使不計紅利，全體投資人至少仍損失六千八百三十五
    萬元。投資人方知受騙。因認被告乙○○及辛○○共犯刑法
    第三百三十九條第一項之詐欺取財罪嫌，並認被告乙○○另
    涉同法第三百四十二條第一項之背信罪嫌等語。
貳、按犯罪事實應依證據認定之，無證據不得認定犯罪事實；又
    不能證明被告犯罪或其行為不罰者應諭知無罪之判決。刑事
    訴訟法第一百五十四條第二項、第三百零一條第一項分別定
    有明文。次按刑事訴訟法第一百六十一條已於九十一年二月
    八日修正公布，修正後同條第一項規定：檢察官就被告犯罪
    事實，應負舉證責任，並指出證明之方法。因此，檢察官對
    於起訴之犯罪事實，應負提出證據及說服之實質舉證責任。
    倘其所提出之證據，不足為被告有罪之積極證明，或其闡明
    之證明方法，無從說服法官以形成被告有罪之心證，基於無
    罪推定之原則，自應為被告無罪判決之諭知（最高法院九十
    二年度台上字第一二八號判例意旨可資參照）。另告訴人之
    告訴，本以使被告受刑事訴追為目的，故其陳述是否與事實
    相符，自應調查其他証據，以資審認，苟其所為攻擊之詞，
    尚有瑕疵，則在此瑕疵未予究明以前，即不能遽採為斷罪之
    基礎（最高法院五十二年度台上字第一三００號、六十一年
    度台上字第三０九九號判例要旨參照）。
參、本件公訴意旨認被告二人涉犯上開罪嫌，無非係以(一)告訴人
    寅○○、癸○○、子○○、庚○○、戌○○、己○○、丑○○、申○○、未○○等人於偵查中之供述；(二)證人即前容大
    公司職員范莉迎、潘淑珍、郭金鈴於偵查中之證言；証人即
    其他投資人黃陳寶碖、戴惠玲、丁○○、鄭啟禎、辰○○、
    吳根旺、戊○○、巳○○、午○○等人於偵查中之供証。(三)
    證人即與被告乙○○、郭金木共同投資之張國祥於偵查中之
    證言。(四)被告乙○○及辛○○二人於偵查中之供述。(五)起訴
    書所列之投資契約、容大公司之私人借貸明細總表、嵌腳自
    辦市地重劃合夥協議書、協議書、債權人會議、嵌腳自辦市
    地重劃區重劃會第六次理監事聯席會會議紀錄、及終止合約
    同意書、相關嵌腳自辦市地重劃之投資資金往來資料，張國
    祥匯入資金明細表、銀行活期儲蓄存款帳戶存摺、銀行代收
    傳票及取款憑條、被告合夥資金出資明細表等件（見起訴書
    第十六頁至廿六頁）等情為主要論罪依據。
肆、証據能力部分：
一、按證人於同一偵查程序如經具結，該具結應於同一偵查程序
    向後發生效力，毋庸逐次具結。查證人范莉迎既於九十二年
    九月九日首次接受檢察官訊問時即具結在卷，具結後之同一
    偵查程序檢察官訊問即無必要逐次再命具結，從而證人范莉
    迎於偵查中之證言，亦得作為本件之証據。
二、按證人依法應具結而未具結者，其證言不得作為證據，刑事
    訴訟法第一百五十八條之三定有明文。查証人即告訴人寅○○、癸○○、子○○、庚○○、戌○○、己○○、丑○○、
    申○○、未○○、鄭麗瑛等人於偵查中之指証；及證人黃陳
    寶碖於九十二年五月二十日偵查中、案外人郭金木、徐松林
    於臺灣臺南地方法院檢察署八十六年度偵字第九八四三號及
    八十七年度偵字第七七七八號案件偵查中之供証，均係因實
    質上屬於證人之指証，彼等既未經具結，依上開規定，均無
    證據能力。至於告訴人刑事請求上訴狀雖認依刑事訴訟法施
    行法七條之三之規定，彼等於偵查中之指証，自有証據能力
    等語。但依刑事訴訟法施行法第七條之三之規定，須本案在
    九十二年一月十四日修正通過之刑事訴訟法施行前，「已繫
    屬於各級法院」時，始有該條之適用。查本案係於九十三年
    十一月九日經檢察官提起公訴，並於【同年月二十五】繫屬
    於原審，已在刑事訴訟法修正通過施行前，自無該條規定之
    適用，告訴人上開所指，尚無可採。
三、又被告以外之人於審判外之言詞或書面陳述，除法律有規定
    者外，不得作為證據，刑事訴訟法第一百五十九條亦定有明
    文。告訴人寅○○、癸○○、子○○、庚○○、戌○○、己○○、丑○○、申○○、未○○、鄭麗瑛等人於檢察事務官
    詢問時所為之指証，與其等於原審審理時證述情節大致相符
    ，並無同法第一百五十九條之二所定之例外之情形，依上開
    規定，亦應認均無證據能力。
伍、實體方面：
甲、被告乙○○；辛○○被訴詐欺部分：
一、訊據被告乙○○、辛○○均堅決否認有何上開詐欺等犯行：
  (一)被告乙○○辯稱「伊與案外人郭金木、張國祥合夥投資系爭
    崁腳自辦市地重劃案後，郭金木再以容大公司名義招募投資
    人之行為與伊無涉，伊因為係重劃會理事長，故而擔任投資
    人與容大公司投資契約之連帶保證人。至於容大公司究竟招
    募而吸收多少資金、以及資金之使用情形，伊均不知情且未
    參與，伊並無任何與郭金木共同詐欺情事。且伊就與郭金木
    、張國祥之協議應出資部分，亦已依約出資，並無假藉他人
    名義出資，而重覆核算分配抵費地之事實」等語。
  (二)被告辛○○則辯稱「伊雖係容大公司之登記負責人，但公司
    內部一切決策、資金調度及運用，均由伊先父郭金木獨攬，
    伊並未參與容大公司招募投資人之事」等語。
二、經查：
  (一)被告乙○○係臺南縣歸仁鄉嵌腳自辦市地重劃會之理事長，
    其與郭金木（已歿）與張國祥於八十七年間合夥投資嵌腳自
    辦市地重劃，依其合夥契約書之估計，張國祥出資一億三千
    七百五十萬元占二分之一，預估可得利潤四億二千八百萬元
    ，可得抵費地一千八百四十五坪；已故郭金木出資九千萬元
    ，占二分之一乘以三分之二即三分之一，預估利潤二億八千
    四百萬元，可得抵費地一千二百三十坪；被告乙○○出資四
    千七百五十萬元，占二分之一乘以三分之一，即六分之一，
    預估利潤一億四千四百萬元，可得抵費地為六百十五坪。嗣
    因郭金木請乙○○再投資三千萬元，並將抵費地四百坪分予
    乙○○，乙○○所得抵費地即有一千零十五坪，故郭金木所
    能分配之抵費地只有八百三十坪，加上前置作業用地面積六
    百坪，總計一千四百三十坪，再加上乙○○之抵費地，合計
    二千四百四十五坪，郭金木與乙○○二人預估利潤總合則為
    四億二千八百萬元。嗣已故郭金木如何以容大公司名義承攬
    本件市地重劃、建設業務，並將重劃經費編列為五億三千八
    百五十萬元；容大公司如何對外招募，並以「每投資一百萬
    元，於投資契約生效日起之十六個月內，可收回現金一．五
    倍，如未能兌現即以容大公司所有之編定為商二商業區抵費
    地以每坪十五萬元之價格折抵應給付之利潤」等情，而與告
    訴人寅○○等六人，及証人癸○○、子○○、戌○○等人簽
    訂契約書，而分別出資如附表一所示，合計容大公司招募之
    投資額為二億八千四百八十萬元；又被告乙○○擔任各該契
    約之連帶保証人等事實，業據被告乙○○供明在卷（見本院
    卷第八七頁、第一四０頁起），並經証人張國祥於偵查中証
    述「確有與乙○○、郭金木共同投資本件重劃案，並依上開
    出資比例分配抵費地，其應分配之抵費地為一千八百四十五
    坪，並由郭金木以容大公司承攬本件重劃業務」等情；而証
    人即告訴人及附表一所示之其他投資人戊○○等人於原審審
    理時，亦証述確有簽訂本件契約書，並分別支付附表一所示
    之投資款等情；復有被告乙○○與郭金木、張國祥之協議書
    （偵二卷第五十六頁起至第六二頁）、各該投資人與容大公
    司簽訂之契約書在卷足憑（偵三卷第三頁起至第一四０頁）
    ，堪認被告乙○○此部分供述核與事實相符，而可信採。
  (二)又查，證人即容大公司前會計郭金鈴（郭金木之弟）於原審
    審理時證稱：伊在容大公司成立之後就在公司從事記帳業務
    ，直至容大公司結束為止，容大公司係從事土地重劃工作，
    且於八十六年間承包系爭崁腳自辦市地重劃事宜，並邀請投
    資人投資崁腳市地自辦重劃，且有部分投資人自己前來要求
    投資，投資人數伊不清楚，大約二十餘人，每個人投資金額
    不同，有投資上百萬的，亦有上千萬元之投資者，其等投資
    之項目係崁腳市地自辦重劃。投資者將款項交付伊兄長郭金
    木後，就會在容大公司內簽約，契約之一方為投資人，另一
    方係容大公司。重劃會理事長乙○○和郭金木擔任連帶保證
    人等語。而依卷附之契約書所載，証人即告訴人寅○○等人
    投資訂約之對象亦係容大公司，並以被告乙○○及郭金木為
    連帶保証人。再查本件重劃投資事宜，各投資人最少之投資
    金額為一百八十萬元（郭金鈴），各告訴人最少投資金額亦
    高達二百萬元（癸○○），均非區區小額資金。衡諸常情，
    各投資人就其訂約之對象究為何人，理應至為關心，且就契
    約內容及票據內容亦應詳加審閱，實無誤認契約當事人之可
    能。而卷附之上開各投資人契約書內容，就契約之當事人，
    或連帶保証人究為何人，亦均詳予記載，各投資人當無不知
    之理。又卷附三十三份之「投資臺南縣仁德鄉○○段自辦市
    地重劃區契約書（預售土地買賣契約書）」），投資人除李
    明源之外，均係與容大公司（負責人為被告辛○○）訂約，
    郭金木及被告乙○○則擔任連帶保證人。李明源則是與欣迎
    建設開發有限公司及郭鳶飛愛心獎助基金會簽約（代表人為
    郭金木），連帶保證人則為系爭崁腳自辦市地重劃會及容大
    公司。且被投資一方之當事人均係以容大公司所簽發之本票
    以為回收獲利之擔保或兌領工具（詳見偵三卷全卷）。則依
    上開契約之記載觀之，並佐以一般性文意解釋方法，應認為
    全部之投資人訂立契約之對象，均非被告乙○○，（除李明
    源外）而係容大公司，自難以被告乙○○曾有邀約投資（詳
    後述），即認被告乙○○係本件契約之當事人。
  (三)被告乙○○雖辯稱「未出面向附表一所示戊○○、甲○○、
    丁○○等人招募投資」云云，但查：
  １証人即告訴人寅○○、庚○○、己○○、丑○○、申○○、
    甲○○等人均一致証述「係因受被告乙○○之要約，始投資
    本件重劃」等語，且証人寅○○、庚○○、丑○○等人更証
    稱「被告乙○○有說一千萬元十六個月後可獲利，若抵費地
    沒有賣出去，每一千萬元可獲得土地一百坪」或「每投資一
    千萬元可獲利一．五倍或分配土地」等語（分見附表一編號
    一、四、六、七、八、十何人邀約及出資動機欄所示），則
    被告乙○○所辯「未出面招募投資」云云，已難信採。
  ２再查，証人寅○○、庚○○、戌○○、甲○○、未○○等均
    証述「彼等之投資款（或支票）均係交與被告乙○○」等情
    ；而証人己○○、丑○○亦証述「彼等係將投資款直接匯入
    被告乙○○之帳戶」等語，即被告乙○○亦供認「有取得証
    人寅○○、庚○○交付之投資之支票，及証人己○○確有將
    投資款匯入其帳戶」之情（見原審卷(二)第四七頁、第五四頁
    、六八頁）；再衡之証人寅○○、庚○○、戌○○、甲○○
    均親至容大公司訂立本件契約，又據上開証人証述在卷，則
    若果真被告乙○○確無參與招募投資之事，則証人寅○○等
    人何須將投資款交與被告乙○○，或直接匯款至被告乙○○
    之帳戶？再參以証人庚○○、己○○於原審証述「契約係被
    告乙○○交付」等語，証人戌○○証述「契約係與被告乙○○簽訂」等語，証人丑○○証述「被告乙○○經由陳明秀交
    付契約書」等語，証人未○○証述「和被告乙○○簽約，被
    告有說明契約內容」等語（均見附表一），顯見被告乙○○
    就容大公司對外招募資金一事，確有參與並與投資人訂約等
    行為，被告乙○○辯稱「其因為係重劃會理事長，故而擔任
    投資人與容大公司投資契約之連帶保證人，並未出面招募」
    云云，自無足取。
  (四)然被告乙○○雖有參與容大公司招募投資人一事，但被告乙○○否認有詐欺之故意，是本件首應審酌者，為被告乙○○
    參與容大公司招募投資人一事，是否自始即有詐欺之不法所
    有意圖，而對投資人施以詐術？查：
  １被告乙○○與郭金木、張國祥等三人，於八十六年二月十三
    日所簽訂之自辦市地重劃區合夥協議書所載，彼等合夥投資
    系爭崁腳自辦市地重劃案，初時約定張國祥出資百分之五十
    即一億三千七百五十萬元、郭金木出資百分之卅三弱即九千
    萬元，被告乙○○出資百分之十七強即四千七百五十萬元。
    訂約時評估重劃完成後可獲得抵費地三千六百九十坪，且依
    當時市價，預估抵費地可以每坪廿五萬元出售，預計可回收
    九億二千二百五十萬元。如上述共三千六百九十坪抵費地不
    能出售，依上述公式推算（張國祥分受二分之一、郭金木約
    分受三分之一、乙○○約分受六分之一），張國祥可獲一千
    八百四十五坪、郭金木可獲一千二百三十坪、被告乙○○可
    獲六百十五坪。嗣郭金木請被告乙○○再投資三千萬元，並
    承諾撥交四百坪抵費地分予乙○○，乙○○可預期獲分配之
    抵費地即有一千零十五坪，故依約定郭金木所能分配之抵費
    地應為八百三十坪，加上三人約定給予郭金木前因容大公司
    籌辦重劃事項之報酬抵費地面積六百坪，郭金木總計可期待
    獲分配一千四百三十坪抵費地等情，顯見被告乙○○與郭金
    木等人於合夥時，就抵費地每坪之售價，係以每坪二十五萬
    元計算，則依此計算，郭金木部分之抵費地售價即為三億五
    千七百五十萬元（一千四百三十坪乘以二十五萬元）；而容
    大公司招募之投資人所投入之資金合計二億八千四百八十萬
    元，又如上述，則投資人依與容大公司所簽訂之契約條款「
    每一百萬元回收一．五倍，若無法回收，則以每坪估價十五
    萬元抵換現金」之約定，彼等預計利潤（即合計各投資人可
    預期回收之出資額及獲利）應為四億二千七百二十萬元，折
    為抵費地則為二千八百四十八坪。從而容大公司募集資金，
    顯有超額募集資金之情事，可堪認定。
  ２惟觀之被告乙○○雖有參與招募投資人之行為，但並非全部
    投資人均係因被告乙○○之邀約，而起意投資，其中証人癸○○、子○○、戌○○、未○○係自告訴人寅○○處得知本
    件投資案，認有利潤而起意投資；証人戊○○係因聽說鍾厝
    、林仔重劃案成功而自己想參加，証人酉○○○則係因弟弟
    巳○○邀約而加入，証人卯○○、午○○亦是自己想投資等
    情，又據証人癸○○、子○○、戌○○、未○○，戊○○、
    酉○○○、卯○○、黃建富等人於原審証述在卷（均見附表
    一）；足認容大公司募集資金時，被告乙○○確無對全部投
    資人邀約募集之情事，亦可認定。從而被告乙○○就容大公
    司超額募集資金，是否知悉，及何時知悉，並進而再繼續對
    投資人募集資金，而有詐欺之故意及行為，即非無疑。
  ３又被告乙○○一再辯稱「其不知容大公司募集之資金，有超
    額募集之情事」。且查本件投資容大公司之人，部分係被告
    乙○○之親友，而其親友投資之款項，依契約之約定合計高
    達一億零六百萬元（詳附表二所示）；再各投資人係自八十
    七年六月一日起，至八十七年十二月十日止，相繼與容大公
    司訂立本件契約，其中証人即被告之朋友黃陳寶碖連續於同
    年八十七年十一月十六日、同年十二月十日，已是投資人投
    資之後段，猶與容大公司訂立本件契約，各投資二千五百萬
    元、六百萬元，合計高達三千一百萬元，又有該契約書可稽
    （見偵四卷第一二六頁至第一二八頁、一三二頁至第一三五
    頁），其中投資之二千五百萬元，又由被告乙○○提供土地
    抵押，以黃陳寶碖為債務人，向仁德鄉農會借款二千五百萬
    元後，再以被告乙○○名義轉帳至容大公司土地銀行東臺南
    分行之帳戶等情（詳附表四編號二），復經証人黃陳寶碖於
    偵查中到庭証述明確（見偵四卷第三十一頁），則若果真被
    告乙○○自始即心存詐欺，且知悉募集資金之結果，已超過
    郭金木部分之獲利，而有無法實現契約承諾之可能之情形下
    ，衡情被告乙○○豈有任令其女丁○○、配偶方碧蓮及其餘
    親友投資高額資金，致承擔無法回收之風險之理；而被告乙○○又豈有可能於此情況下，仍提供土地向農會貸借現金二
    千五百萬元？再者，被告乙○○於八十六年二月十三日與郭
    金木、張國祥簽訂三人合夥契約後，於八十六年十月十四日
    即貸款三千萬元再行投資，並分次將款項匯入容大公司帳戶
    ，郭金木並因而同意日後多撥付四百坪抵費地予被告乙○○
    ，有該二人於八十六年十月十七日簽訂之協議書影本一紙附
    卷可按（見偵二卷第六二頁）。而依原審委請行政院金融監
    督管理委員會檢查局（以下簡稱金檢局）派員協助查帳結果
    ，該等被告乙○○自土地銀行東臺南分行貸款而得之三千萬
    元資金，以及該被告之親朋好友投資之一億零六百萬元之資
    金，除黃陳寶碖總投資三千一百萬元金額中之三百萬元嗣又
    流回黃陳寶碖帳戶外，餘均已匯入容大公司之帳戶（見原審
    卷五第廿八至卅八頁之分析表）。則若果真被告乙○○知悉
    本件募集資金已有過度吸金之情事，被告縱屬至愚，亦無再
    行擲入三千萬元再為投資，並且廣邀至親好友參與鉅額投資
    之可能。足見被告上開所辯「不知容大公司募集資金已有超
    收之情事」等語，並非全然無據。
  ４再查，被告雖擔任容大公司募集資金簽約之連帶保証人。然
    觀之卷附之契約書連帶保証人簽名欄所載，除以打字之方式
    載明「連帶保証人：台南縣仁德鄉崁腳自辦市地重劃區重劃
    會理事長：乙○○」外，有些係由被告親自簽名，有些僅蓋
    用被告乙○○之圓型章，有些則由被告乙○○之子沈俊良代
    簽被告乙○○之名字，並代蓋用被告乙○○方型章（見偵三
    卷第三頁以下）；再佐以除証人寅○○、子○○、庚○○、
    戌○○、己○○、丑○○、未○○等人於原審証述「被告乙○○於簽約時在場外」，其餘申○○、甲○○、戊○○、卯
    ○○、黃富達等人則均未為上開証述（證述內容及證卷頁次
    亦見附表一所載）。足徵被告乙○○並非在每一位投資者簽
    約交付投資款項時均在場，並得以逐件親自用印後立刻將投
    資契約書交付投資人。故被告乙○○供稱「其留有印章在容
    大公司內部供作簽訂契約時使用」乙節，應屬可信。此外，
    依証人即告訴人申○○於原審証述：伊曾投資鍾厝、林仔自
    辦市地重劃，因伊係該處重劃區之地主，經郭金木等之邀請
    投資，後來鍾厝、林仔的重劃完成，彼等又說要在崁腳重劃
    ，伊故而再次參加投資．．．之前伊投資鍾厝林仔一千萬元
    ，後來拿回一千五百萬元，該次投資亦係與容大公司簽約，
    當時被告乙○○亦係保證人，與此次系爭崁腳自辦市地重劃
    情形相同，當時伊亦知悉係容大公司負責辦理鍾厝、林仔之
    市地重劃．．．當時投資鍾厝、林仔市地重劃與本件系爭崁
    腳自辦市地重劃之契約書形式不同，但契約條件相同，唯一
    之不同，乃鍾厝、林仔之投資契約書上附圖明載有若不能領
    回現金時，抵費地之坐落位置等語（見原審卷二第六九、七
    二、七五頁）；及證人郭金鈴證述：之前容大公司亦曾開發
    鍾厝、林仔自辦市地重劃，且亦曾邀請投資人投資，當時投
    資的條件與系爭崁腳自辦市地重劃相同，且鍾厝、林仔重劃
    投資案已成功完成，各投資人均依契約之約定領回現金等語
    （見原審卷二第一九七頁），又核與證人丑○○、戊○○、
    午○○、丙○○就此節證述情形相符（見附表一所列卷證頁
    次）。復有證人申○○提出之「投資仁德鄉鍾厝、林仔自辦
    市地重劃區土地預售契約書」（下稱鍾厝、林仔投資契約書
    ）影本附卷可按（見原審卷二第一０三至一０六頁）。經比
    對該證人提出之鍾厝、林仔投資契約書及系爭投資契約書，
    可知二份契約均約定十六個月後由容大公司給付投資人一．
    五倍金額，或每百萬元投資金額十坪之抵費地，且被告乙○○均擔任連帶保證人。從而，被告乙○○曾經在容大公司以
    相同條件招募他人投資鍾厝、林仔自辦市地重劃案中，擔任
    連帶保證人，且容大公司在該重劃案亦已依約履行而無詐欺
    情事，可以認定。準此，被告乙○○雖於本件亦擔任契約之
    連帶保證人，但尚難以此即認被告乙○○確實知悉容大公司
    超額募集資金，或被告乙○○於中途知悉後，猶與郭金木仍
    繼續募集資金而有詐欺之犯意。而本院審酌檢察官提出之各
    項証據資料，亦無証據足証被告乙○○知悉容大公司超募資
    金時，猶與郭金木繼續對外募集資金之事實，從而被告乙○○縱有出面向部分投資人募集資金，亦難以此即認被告乙○○自始即有詐欺之犯意，或知悉容大公司超額募集資金，仍
    與郭金木有何犯意之聯絡。
  ５另查，若果真被告乙○○有與郭金木共同基於詐欺之犯意，
    衡情於投資人投入資金後，依理應有高額比例之資金回流至
    被告乙○○或其親友之帳戶，然經原審委請金檢局人員協助
    查核容大公司帳戶之資金往來情形，各投資人所投資之二億
    八千四百八十萬元資金經分析後，可知（參見原審卷五第廿
    八至卅八頁之分析表）：
  投資金額曾經流入容大公司及郭金木特別助理范莉迎為名義
    負責人之欣迎建設開發有限公司帳戶之數額為二億五千四百
    八十萬元。該等金額中，資金去向與被告乙○○無關者，為
    一億八千六百八十萬元；去向與被告乙○○（或其媳婦陳明
    ）有關者，為六千八百萬元。
  屬現金投資，無法查證付款及流向之數額，為二千七百萬元
    。
  確定未進入容大公司帳戶之金額，為三百萬元（即前述附表
    四編號五之黃陳寶碖投資部分，其中三百萬元回流至黃陳寶
    碖帳戶）。
  上開被認為去向與被告乙○○有關之資金，雖其中四千五百
    萬元係資金進入容大公司帳戶後，再由容大公司匯至被告乙○○之媳婦陳明帳戶內，但尚無証據足証該筆款項是被告
    共同詐欺所得。
  經核算結果，上述各投資人總投資金額之二億八千四百八十
    萬元，共計有七千一百萬元（六千八百萬元流入乙○○及陳
    明之資金加上三百萬元回流至黃陳寶碖帳戶之資金）與被
    告乙○○、陳明或其友人黃陳寶碖有關，扣除其中有二千
    萬元再自陳明帳戶流回容大公司帳戶，則尚有五千一百萬
    元之投資金額與被告乙○○有關，可能作為不利於被告乙○○認定之基礎事實。惟上述金額，幾乎僅有附表二所示被告
    乙○○之親友投資總額（一億零六百萬元）之半數。換言之
    ，可能被認為不利於被告乙○○之金額，竟少於該被告至親
    好友之總投資金額，被告乙○○如確參與詐欺，豈有可能虧
    損至此。又該等五千一百萬元資金，亦查無証據足証「最終
    流向」為被告乙○○或其親友所管領支配之帳戶，自難據以
    為被告乙○○不利之認定。
  ６據上所述，被告乙○○雖擔任容大公司招幕資金之連帶保證
    人，但尚難因此即認被告自始即有不法所有之意圖；況被告
    乙○○又廣邀（或未阻止）至親好友參與投資高達上億元金
    額，若果真被告乙○○有詐欺之犯意，並明知容大公司募集
    資金有過度吸金之情事，衡情豈有任令至親好友投資高額款
    項，而承擔風險之理；此外，觀之本件資金流向，亦難認被
    告乙○○就容大公司過度吸金一事，與郭金木有無犯意之聯
    絡及行為之分擔。
  (五)另公訴意旨雖指稱「被告與郭金木為貪圖暴利，且了籌募彼
    等自己應負擔之投資額，以及為了支應容大公司同時進行之
    鐘厝林仔等其他自辦市地重劃開發案經費，而起意詐欺，並
    有超額募集資金之情事」等情。但查：
  １依檢察官提出之証據資料，及原審委請金檢局人員協助查核
    容大公司帳戶之資金往來情形，均無証據足証被告乙○○與
    郭金木所募集之資金中，有部分係充當被告乙○○自己應負
    擔之投資額，且檢察官迄今亦未提出確切之補強証據以資証
    明，從而檢察官此部分所指，顯屬無據。
  ２証人即前容大公司特別助理范莉迎於偵查中雖証述「當時有
    四個開發案，第一鍾厝林宅、第二崙尾開重劃案有完成，第
    三件崁腳（即本件）只作一半，就發生郭金木死亡，乙○○
    接手，第四件沒做」、「郭金木開發鍾厝林仔、城光林仔、
    碖尾、嵌腳等四個重劃，都是一齊開發，資金都是轉來轉去
    」等語（見偵二卷一二三頁反面至第第一二四頁、偵五卷第
    一七０頁）；但証人潘淑珍即前容大公司會計於偵查中証述
    「投資人金額均係老板郭金木及郭金鈴叫我登記，我就登記
    ，帳目交給辛○○保管，公司帳目進出有幾百萬、幾千萬元
    均有」等語（見偵二卷一二四頁反面）；証人即容大公司會
    計郭金鈴則証述「公司會計帳目是郭金木要叫伊製作，會計
    帳目交與辛○○」等語（見偵二卷一三０頁），均未言及容
    大公司資金使用之情形；且証人郭金鈴於原審亦証述「關於
    郭金木或鍾厝、林仔重劃部分，有無挪用資金，伊不知道，
    亦不了解」等語（見原審卷二第二０四頁）；再証人范莉迎
    雖稱「資金有轉來轉去之情事」，但是否有如公訴意旨所指
    之「以本件投資人之資金挪用至容大公司同時進行之鐘厝林
    仔等其他自辦市地重劃開發案經費」一節，並非無疑。另依
    原審委請金檢局人員協助查核容大公司帳戶之資金往來情形
    ，亦無確切之証據足証有公訴人所指之上開情事，自難以証
    人范莉迎於偵查中所為之上開証詞，及容大公司當時除本件
    重劃案外，尚有承辦其他之重劃案，即據以推論被告乙○○
    有將本件投資人之資金挪用，或與郭金木基於詐欺之犯意，
    而以本投資人之資金充作其他容大公司重劃案之經費。公訴
    意旨此部分所指，亦屬無據。
  (六)被告辛○○雖為容大公司之登記負責人，並於偵查中供承參
    與部分之招攬行為，惟查：
  １證人丑○○、寅○○、子○○、庚○○、戌○○、己○○、
    未○○、甲○○、戊○○、卯○○、辰○○、巳○○等人於
    原審均證稱「完成簽約及交付投資金額之前，從未與被告辛○○交談」等語（見附表一）。證人即郭金木之特別助理范
    莉迎於檢察事務官詢問時，亦証述「被告辛○○在容大公司
    內僅係掛名，公司資金均由郭金木及郭金鈴負責．．．辛○○不知道資金使用情形」等語（偵二卷第一０九頁）；復於
    原審審理時證述「辛○○在容大公司內並不知道資金如何使
    用，因為他和他父親郭金木感情不是很好，他之所以擔任董
    事長，是因為郭金木之前曾經開立公司欠稅不能擔任負責人
    。辛○○在容大公司內沒有固定工作，但他大部分時間都會
    去上班」等語（見原審卷二第二一八頁）。
  ２證人郭金鈴於原審結證稱「容大公司名義上的負責人是辛○○，但實際上都是郭金木處理。簽約過程都是郭金木接洽後
    叫伊書寫，契約書係事先印好的文件，投資人來投資時才蓋
    章，郭金木及被告乙○○用印完成後，再把契約書和容大公
    司的支票交給投資人。契約書上辛○○的印章係郭金木代為
    蓋用，容大公司的大、小印章平日均由郭金木保管。簽約時
    被告辛○○不一定在場，因為辛○○不必出面，都是郭金木
    在處理簽約事宜，前來投資之人，到公司亦均與郭金木洽商
    。投資人投資金額大部分係交付郭金木後，由郭金木交伊存
    入容大公司之帳戶，亦有部分投資人將投資款項交由被告乙○○轉交容大公司，該等資金均係郭金木處理使用．．．．
    被告辛○○雖係掛名董事，且在容大公司內有自己之辦公桌
    ，並每日均到公司上班，但平常在容大公司內處理郭金木交
    代之工作，並無固定之職務。一開始成立容大公司時，係伊
    掛名公司之董事長，嗣後因郭金木認為伊並無能力擔任董事
    長而變更登記為辛○○」等語（見原審卷二第一九三至二０
    三頁）。
  ３證人即前容大公司會計潘淑珍（郭金鈴之媳婦）於原審亦証
    述「辛○○在容大公司係掛名董事長，郭金木叫他做什麼他
    就做什麼，並沒有固定的工作。容大公司投資人簽約後之資
    料係由郭金木保管」等語（見原審卷二第二一一、二一三頁
    ）。證人即受容大公司委任處理系爭重劃案法律事務之律師
    陳里己原審審理時證述「容大公司原實際負責人係郭金木，
    且由辛○○掛名董事長，但辛○○只是掛名，伊未曾與之接
    觸，只知道辛○○在容大公司打雜」等語（見原審卷三第廿
    三頁）。
  ４證人即投資人丙○○亦於原審証述「伊與辛○○本來就是好
    朋友，有時候會聊到他雖然是董事長但是他沒有權限，伊關
    於系爭投資之事項都與其父親郭金木接洽．．．就伊瞭解，
    容大公司的實際負責人是郭金木，辛○○只是掛名的而已，
    沒有實際的權利，他只是負責跑腿」等語（見原審卷三第一
    ０一、一０四頁）。
  ５被告乙○○於原審審理時以證人身分證稱「郭金木約於八十
    三年間左右，為辦理鍾厝、林仔重劃才成立容大公司，一開
    始何人登記為董事長伊不知道，但後來伊始知辛○○是掛名
    董事長，郭金木掛名總經理。容大公司內大部分均係郭金木
    決策公司事務，辛○○只是人頭，不管事的，伊前往容大公
    司時有時會看到辛○○在內，有時沒有看到，辛○○有去公
    司的時候，也沒做什麼，伊不知道他做什麼。伊處理鍾厝、
    林仔重劃及系爭崁腳自辦市地重劃事宜時，均與郭金木洽商
    ，上開二件重劃案訴訟時，亦都與郭金木商量，未曾找過辛○○商量」等語（見原審卷三第一五二至一五四頁）。
  ６證人即三人合夥契約之合夥人張國祥則證述「在郭金木去世
    前，他在容大公司的角色和地位伊不太清楚，只知道他是容
    大公司的老闆」等語（見原審卷三第卅四頁）。
  ７綜合上開証人之証詞，被告辛○○雖係容大公司登記之負責
    人，但對於容大公司以及系爭崁腳自辦市地重劃事務，均無
    決策、主導乃至於實際操作之權責與事實，其對於系爭崁腳
    自辦市地重劃投資案顯然無法履行乙節，得否知悉，殊有疑
    義。尚不得僅因其父郭金木死亡後由其保管投資契約、或郭
    金木生前亦有擔負部分招攬之行為、或其與郭金木之身份關
    係，即認為被告辛○○與郭金木有何詐欺之犯意聯絡及行為
    之分擔。
  (七)至於公訴意旨雖另以証人申○○、午○○、甲○○等人証述
    「投資簽約時，被告辛○○有在場。另被告辛○○除擔任容
    大公司董事長以外，也擔任億守營造有限公司股東，正新土
    地重劃股份有限公司及超能土地重劃事務有限公司董事，均
    屬自辦重劃之相關產業，其父郭金木是嵌腳自辦市地重劃案
    之主要推動者，以其與郭金木之父子親關係，以及其本身
    從事建築之專業技能，復為公司之董事長，對於超額募集資
    金，以及資金流用於其他重劃區的情形，豈有不知」等語。
    然被告辛○○於偵查中固供認曾經參與招攬投資人，並且知
    悉容大公司同時進行三個重劃區之開發，並於檢察事務官詢
    及：「你公司只投資這崁腳只有九千萬，為何吸金一、二億
    ？」之問題時，答稱：「我們公司有三個重劃區同時在運作
    （崁腳、鍾厝林仔、崙尾等三重劃區），也有蓋房屋」等語
    （見偵二卷第一０七至一０八頁）。但就被告辛○○究係何
    時知悉容大公司吸金達二億餘元、是否於得悉後仍繼續為招
    攬投資行為等節，則均無証據足資佐証。又被告辛○○既係
    容大公司登記負責人，平日均在該公司內上班，並且亦擔任
    諸多容大公司相關子公司之股東或董事，則証人申○○、午
    ○○、甲○○證述伊等在容大公司簽約時被告辛○○在場，
    並無悖於常理之處，自難以被告辛○○在場，及被告辛○○
    同時擔任容大公司之子公司億守營造有限公司股東、正新土
    地重劃股份有限公司及超能土地重劃事務有限公司董事等事
    實，即認被告辛○○對於容大公司超額募集資金一事，與郭
    金木有何犯意之聯絡及行為之分擔，並據為被告辛○○不利
    之認定。
乙、被告乙○○被訴背信部分：
一、訊據被告乙○○堅詞否認有上開背信之犯行，辯稱「伊係受
    系爭崁腳自辦市地重劃會之委託，於郭金木死亡後接手系爭
    崁腳自辦市地重劃事宜，並未受容大公司之投資人等之委託
    ，故如何分配各投資人之抵費地，應不構成背信罪名。再伊
    係依據容大公司投資人會議之決議，在郭金木可受分配抵費
    地之範圍內，將抵費地分配予各投資人，亦無違背任務之情
    形」等語。
二、經查：
  (一)證人陳里己前經營之銘里律師事務所，於八十八年十二月六
    日以里字第一九七五號函，通知各債權人將於八十八年十二
    月十一日在容大公司內召開「崁腳重劃業務」之普通債權人
    會議，核對投資額或借款額，並共商完成崁腳重劃業務方針
    ，請各債權人備妥「投資證明文件」出席，或出具委託書委
    託他人代理出席。嗣於八十八年十二月十一日會議中，達成
    以下結論：「一容大公司負責人郭禕鴻，承諾拋棄所有的一
    切權利。二容大公司所能分得的抵費地約一千五百坪，全部
    歸由乙○○所有。三各債權人均同意乙○○於重劃完成後，
    將容大公司所移轉予之抵費地，依照投資債權，分配予各投
    資人」，而被告辛○○並於當日以容大公司負責人之身分出
    具承諾書，承諾依據當日普通債權人（投資債權人）會議之
    決議，將容大公司全部土地及債權拋棄後交由被告乙○○出
    售或收取，用以充作重劃費用。容大公司且將系爭崁腳自辦
    市地重劃區之全部抵費地，歸由被告乙○○所有，有上開律
    師事務所通知函、委託書、會議紀錄及承諾書各一紙存卷可
    參（影本見偵二卷第廿三至廿八頁、正本存放於外放書證之
    公文袋內）。依上述會議紀錄及證人陳里己之證言，可知被
    告乙○○無論有無另受崁腳自辦市地重劃會各地主之委託繼
    續完成重劃業務，其確係於八十八年十二月十一日第一次投
    資債權人會議中，受各投資債權人之委託，而先行承受容大
    公司可受分配的抵費地，並承諾於完成重劃後將該等抵費地
    撥由各投資債權人依比例承受。否則，該等投資債權人豈會
    同意將容大公司可受分配之抵費地先行交由被告乙○○承受
    。參以被告乙○○於偵查中亦自承：「投資者要求我完成重
    劃」等語（見偵五卷第一六八頁），益足証被告乙○○確有
    受各該投資人委託無疑，被告乙○○所辯「未受各投資人之
    委託」云云，自無足取。
  (二)公訴意旨雖認各投資人分配抵費地之標準，應與被告乙○○
    、張國祥相同，即均依彼等出資額比例平均受償全部分之抵
    費地，並據以認被告乙○○分配抵費地之處置方式違背其受
    委託之任務。但查：
  １依上述三人合夥契約及各投資人之投資契約書形式上觀察，
    系爭崁腳自辦市地重劃案初始係由容大公司先行規劃並為前
    置作業；嗣經被告乙○○及郭金木、張國祥三人就「全部重
    劃所須資金」簽訂三人合夥契約以約定各別應籌措金額，且
    約明重劃完成後，撥給六百坪抵費地予容大公司實際負責人
    郭金木作為容大公司前置作業之報酬；而後容大公司再與各
    投資人訂立投資契約書，均如上述；另証人張國祥亦自覓其
    他人士參與投資，又據証人張國祥証述在卷（見原審卷三第
    三三頁）。足見依三人合夥契約，係將「容大公司」與「郭
    金木」視為單一之經濟主體，始將容大公司前置作業之報酬
    撥予郭金木承受。故被告乙○○將各投資人之可供分配抵費
    地侷限在郭金木依三人合夥契約所約定之抵費地可分配之範
    圍內，自難認有何違背職務之處。
  ２證人張國祥除證述伊就三人合夥契約規定之出資額，僅實際
    出資十分之一，且亦自行招攬其他人士投資外，亦證稱：「
    （問：你的部分的投資人，分配的抵費地，是否在你可分配
    的抵費地總額裡再行分配？）是的」（見原審卷三第卅四頁
    ）。足徵被告乙○○就郭金木以容大公司所招募之各投資人
    ，與張國祥自行招募之投資人，係採取同一標準分配抵費地
    。
  ３又容大公司各投資人於郭金木死亡後之八十八年十二月十一
    日會中，達成以下結論：「一容大公司負責人郭禕鴻，承諾
    拋棄所有的一切權利。二容大公司所能分得的抵費地約一千
    五百坪，全部歸由乙○○所有。三各債權人均同意乙○○於
    重劃完成後，將容大公司所移轉予之抵費地，依照投資債權
    人，分配予各投資人」，已如上述；而證人陳里己於原審審
    理時亦証述：郭金木去世後，容大公司之債權人等共召開六
    次會議，時間分別為八十八年十二月十一日、同年十二月廿
    五日、八十九年十月廿五日、九十年一月十九日、九十年四
    月六日前數日及同年六月廿七日。在八十八年十二月十一日
    第一次開會時，各投資人即已同意過他們分配土地的範圍限
    於郭金木的股份，且會議紀錄第二點亦記載：「容大公司所
    能分得的抵費地約一千五百坪，全部皆由乙○○所有」，第
    三點記載：「各債權人均同意乙○○於重劃完成後，將容大
    公司所移轉給予之抵費地，依照投資債權額，分配給予各投
    資人」。當天的會議紀錄是由范莉迎向與會人員宣讀，並影
    印一份影本交伊收執。在第一、二次開會時，范莉迎宣布容
    大公司可以分配的抵費地為一千五百坪，以後每次開會都是
    以一千五百坪為基礎來說明，但除了第一次會議，即未再就
    總分配土地為一千五百坪乙節再作討論。伊確定在歷次會議
    過程中，並無容大公司的債權人表示反對以此範圍分配等語
    （見原審卷三第廿五至廿八頁）。
  ４再佐以証人戊○○於原審証述「實際分配抵費地之情形，就
    伊感覺與開會之決議內容相同．．．且分配土地的結論均經
    所有投資人同意」等語（見原審卷二第一四０、一四三頁）
    。証人黃建富証述「郭金木去世後，各投資人開會之前就知
    道有多少土地可供分配，開會時就知道是分配到一半的土地
    ，大家也有同意，事後實際分配土地的情形，與會議中的決
    議相符」等語（見原審卷二第一八八頁）。證人丙○○証述
    「債權人會議中，有作成必須在容大公司可受分配的範圍內
    分配土地的結論，事後有依照會議結論分配土地，但是伊不
    滿意，因為與契約不符合」等語（見原審卷三第一０二、一
    ０三頁）。證人范莉迎亦證述「郭金木去世後，債權人曾經
    召開債權人會議，且伊都有參與並擔任會議記錄，伊記錄完
    成就交給律師事務所保存，但並非每次開會的會議記錄都有
    給開會的人認可簽名，且不一定每次都有簽到。最後投資人
    所分配的土地只有投資契約書內容的一半，此等分配方式，
    在分配土地之前已經投資人事前開會討論同意，故分配土地
    之方式與債權人會議之決議相符，該等債權人會議係由陳里
    己律師主持」等語（見原審卷二第二一五、二一六頁）。足
    認被告乙○○分配各投資人抵費地之方法，既經投資人會議
    同意在前，則該被告分配抵費地之方式，即難認有何違背各
    投資人之委託或授權。
  (三)至於證人即告訴人丑○○雖於原審審理時證述「郭金木死亡
    後之土地分配會議，開會當時乙○○以口頭提出建議方案，
    伊等並不同意只能分配當初投資契約之一半」等語，但又稱
    「伊等心理不同意，只是心想說能分配多少先取得，嗣後來
    發現乙○○有受到全額分配，伊等才決定提出告訴」等語（
    見原審卷二第廿七頁）。顯見告訴人丑○○在開會之時，雖
    心理不同意僅受分配投資契約書約定之半數抵費地，但為了
    減少損失，故而未於會議中表達反對意見，嗣後係發現乙○○自己與其採取不同之分配標準，始憤而提出告訴甚明。從
    而依証人丑○○上開証詞，亦可佐證各投資人曾於郭金木死
    亡後之投資人會議中同意上述分配方案，自難以証人丑○○
    心理不同意該分配方式，即認各投資人就上開分配方式未達
    成協議，並進而推論被告乙○○上開分配方式有何違背其任
    務。。
  (四)另公訴意旨雖認被告乙○○於分配上開抵費地時，有重覆計
    算黃陳寶碖、方碧蓮、李明源、胡芰銘之投資款，並將納入
    其個人之合夥出資款，而重複分配抵費地，並據以認被告
    重覆計算上開四人之投資款，將之納入其個人之合夥出資款
    ，並因而造成投資人之損失，而違背其受委託之任務等情。
    然被告乙○○將各投資人分配之抵費地，限於容大公司（含
    郭金木部分）所能分得的抵費地，並無違背其受委託之任務
    ，已如上述；且經原審委請金檢局派員協助查帳結果，確認
    下述情形：
  １被告乙○○之出資部分：
  被告乙○○自偵查以迄審理階段，多次以書狀陳述出資情形
    及數額，各書狀所陳出資情形存有些微歧異，原審乃依該被
    告之辯護人於九十四年三月三日以陳報暨調查證據狀附件所
    陳情形（見原審卷一第一二六頁），為查核之標準；並將查
    帳之詳細結果，各筆資金流動情形，以及認定上述資金流向
    之依據（卷證出處），均詳見附表三。
  附表三編號一部分：此部分最後流入案外人范志惠之二千五
    百萬元，雖於三人合夥契訂立前之八十四年九月廿二日匯款
    ，但因確曾匯入容大公司帳戶，被告乙○○陳稱係「以前借
    予郭金木之債權轉投資」，尚難認有何不實之處。
  附表三編號二部分：被告乙○○主張其於八十六年二月廿一
    日匯入容大公司九百五十萬元，經查係於同日先自容大公司
    帳戶提出一千萬元後，由被告乙○○再以現金存入其自己於
    土地銀行東臺南分行之帳戶內，顯可疑為人為操作之假資金
    流向，不能確認係被告乙○○之出資。
  附表三編號三部分：被告乙○○於八十六年十月十五日匯入
    容大公司帳戶之一千萬元，其中六百萬元分經容大公司人員
    提領而分別存入郭益守、被告辛○○、吳阿美、郭正昌及郭
    金鈴等人帳戶。而上述容大公司匯入款項之人，分別為容大
    公司實際負責人郭金木之親戚及債權人（吳阿美，見外放公
    文袋證物中之九十年一月十九日投資人會議紀錄），應可認
    為確係被告乙○○交付予容大公司之資金。
  附表三編號四、六部分：此部分之資金匯入容大公司後，並
    未再流向其他帳戶，亦可認為係被告乙○○之出資。
  附表三編號五部分：此部分三百萬元資金雖經被告乙○○於
    八十六年十月三十日開立支票交付容大公司，但四日後（同
    年十一月三日）確係經由被告乙○○在仁德鄉農會申用之帳
    戶提示兌領，從而無從確切認為係被告乙○○依三人合夥契
    約之出資。
  綜上分析，被告乙○○應出資之七千七百五十萬元（依三人
    合夥契約應出資四千七百五十萬元，依乙○○與郭金木之協
    議應再出資三千萬元），共有附表三編號三、四、六合計四
    千萬元可得確認係被告乙○○出資且投入容大公司之款項，
    僅有附表三編號一、二、五所示之總計三千七百五萬元資金
    ，不能認為確係其出資。
  上述不能確認係被告乙○○之出資，雖佔其應出資額近半數
    ，但依檢察官提出之證據，尚無法排除被告乙○○所稱以前
    債轉為出資（附表三編號一），或另有其他法律關係而再由
    容大公司交付款項予該被告（同附表編號二、五）之可能性
    。況系爭崁腳自辦市地重劃重劃會於郭金木死亡後，亦因資
    金無從籌措，故於第八次理監事聯席會議決議改由地主東雲
    公司及被告乙○○共同出資合力完成重劃，有該次會議紀錄
    在卷可按（原本附於外放公文袋）。是以被告乙○○於郭金
    木死亡後，有再行出資之情形，並非不可能，自難遽認被告
    乙○○有公訴人所指未為全數出資之情形。質言之，縱令被
    告乙○○所辯之出資情形與方式有所隱瞞，但被告乙○○並
    不負自証其無罪之責任及義務，本院審酌檢察官提出之証據
    資料，亦無証據足証被告乙○○自始至終均未依約完成出資
    而獲取抵費地；況各投資人應受分配之抵費地，既係就容大
    公司上開抵費地予以分配，若被告乙○○以上開分配方式分
    配抵費地與各投資人，即難認有何背信之行為，自難以被告
    乙○○個人出資如何，即認被告乙○○以上開方式分配抵費
    地，有何違背職務。
  ２方碧蓮、李明源、胡芰銘、黃陳寶碖之出資部分：
  上述投資人出資部分之查帳結果，各筆資金流動情形，以及
    上述資金流向之依據（卷證出處），均詳見附表四。
  附表四編號一部分：案外人方碧蓮之出資，經查係由其委請
    銀行簽發臺灣銀行支票交付容大公司提示付款，應堪確認係
    本人之投資。
  附表四編號二部分：案外人黃陳寶碖確實以被告乙○○向仁
    德鄉農會貸得之二千五百萬元，再以乙○○名義全額匯入容
    大公司帳戶。被告乙○○並未主張此部分資金亦屬其依三人
    合夥契約所為之出資，此部分亦應可認為係黃陳寶碖之投資
    款項。
  附表四編號三部分：案外人李明源已死亡（見原審卷五第七
    七頁），已無從查核其是否確已出資（此等無從查考之不利
    益，依罪疑唯輕之原則，不能歸於被告乙○○）。
  附表四編號四部分：依卷附「修正後臺南縣仁德鄉崁腳自辦
    市地重劃區重劃會計畫書」所載，系爭崁腳自辦市地重劃乃
    依據平均地權條例第五十八條之規定（見偵五卷第十六頁）
    ，而該條例第五十八條之規定為「為促進土地利用，擴大辦
    理市地重劃，得獎勵土地所有權人自行組織重劃會辦理之」
    ，足認系爭崁腳自辦市地重劃會乃該重劃區土地所有權人之
    組合。本件證人胡芰銘亦屬「臺南縣仁德鄉崁腳自辦市地重
    劃區重劃會」之理事，有該重劃會第六、七次理監事聯席會
    議紀錄影本在卷可查（見偵二卷第卅一、卅四頁），堪認胡
    芰銘本身亦屬系爭崁腳自辦市地重劃範圍之地主。而証人胡
    芰銘於原審審理時則證述「伊就系爭崁腳自辦市地重劃有投
    資一千萬元，當時因為伊係地主，且將土地分別租給二家汽
    車工廠，當初是郭金木鼓吹伊參加，郭某稱投資蠻好賺的，
    且可以彌補伊所有之土地參與重劃的損失，因為伊之土地都
    在前面，且均是建地。伊所投資之一千萬元是拆屋的補償金
    ，郭金木當天跟伊說一年半後有一千五百萬元的收入，故而
    伊當日就直接轉投資容大公司。當時容大公司負責發放補償
    金一千二百萬元予伊，後來實際僅交付伊二百萬元，另一千
    萬元直接轉為伊投資容大公司的金額，嗣後伊因與被告乙○○約定由沈某代伊出售該筆土地，並將受分配之五十坪抵費
    地先登記於乙○○之媳婦戴惠玲名下」等語（見原審卷三第
    一二三、一五０、一五一頁）。則依証人胡芰銘上開証詞，
    即難認証人胡芰銘並未實際出資，而係由被告乙○○假藉其
    及戴惠玲名義出資後，重覆計算而受分配抵費地。
  附表四編號五部分：此部分經查其中一百萬元，無從查核是
    否確曾經由黃陳寶碖交付容大公司；另五百萬元雖確係分別
    經由臺南第六信用合作社簽發五張面額各一百萬元之支票，
    但該等支票之票款，嗣後有三張（共三百萬元）又流入黃陳
    寶碖設於仁德鄉農會之帳戶，故該三百萬元之部分不能確認
    黃陳寶碖已經投資款項至容大公司。
  據上，依附表四之出資明細表所示，上開四人合計出資六千
    萬元，雖僅黃陳寶碖投資全額中之三百萬元（二十分之一）
    尚難認係証人黃陳寶碖之出資，但比例甚低，且經查証結果
    ，尚難認上開四人之出資係屬被告乙○○個人之出資，而有
    重覆計算之情事。從而，依據上開查帳結果，尚無確切之證
    據足堪認定被告乙○○未依三人合夥契約之約定出資，以及
    假以方碧蓮、李明源、胡芰銘、黃陳寶碖之投資據為自己出
    資，暨彼等出資與投資間，有相互援用重複計算之情形。
  (五)至於投資人方碧蓮、李明源、胡芰銘、黃陳寶碖等人，嗣後
    於分配抵費地時，雖有將抵費地登記為被告乙○○之另一媳
    婦戴惠玲之情形。然查：依告訴人等於偵查中提出之（抵費
    地）所有權移轉登記契約書影本顯示，告訴人癸○○、子○○二人並未受讓抵費地之登記，而由其等父親寅○○受讓二
    八四八０分之二五００（分母為容大公司總投資之萬分之一
    ，分子為寅○○父子三人總投資額之萬分之一；見偵四卷第
    一六三頁），堪認被告乙○○於偵查中以書狀所陳告訴人癸○○、子○○二人將抵費地之分配權利轉讓予其父寅○○乙
    節為可信。又證人鄭啟楨、盧麗珠、黃秀麗登記分配之抵費
    地亦來自於其等各別之母親酉○○○、公公郭金鈴、及配偶
    午○○轉讓分配抵費地之權利之事實，亦據該等證人證述在
    卷（見原審卷二第一三六、一二九、一四四頁），並有酉○○○與鄭啟楨間之不動產買賣合約書在卷可佐（見偵五卷第
    六０頁），顯見投資人於受分配抵費地時，將抵費地登記於
    自己親友之情形在所常見，自難僅因未出資而受讓登記為抵
    費地所有權人，即率認該受讓人無端受讓或有何不法之原因
    而受讓。
  (六)另公訴意旨所指之被告乙○○於九十二年六月五日以呈報狀
    提出之「合夥資金出資明細表」（見偵四卷第六九、七十頁
    ），雖記載八十八年十月二十七日郭金木死亡之前，僅支付
    一千九百五十萬元（即編號一及六），其餘款項都是八十九
    年三月以後才出資之事實。但該明細表尚無從証明被告乙○○於郭金木死亡後之出資，係「將抵費地賣給東雲公司的錢
    來支付」（起訴書第廿二頁第十三行下段），起訴書此部分
    之論述，亦無所憑。同理，被告乙○○於同一書狀提出之相
    關存摺、支票、匯款委託書、發票及會議紀錄等書證（同偵
    四卷第一一三至一三七頁），亦難據此而推論被告乙○○有
    以抵費地賣給東雲公司之價金支付三人合夥契約應籌措資金
    。再被告乙○○及辛○○於九十三年一月廿七日以呈報狀檢
    附之「嵌腳自辦市地重劃會與東雲公司不動產買賣契約書」
    （見偵五卷第一０二至一０七頁），其內記載系爭崁腳自辦
    市地重劃會（法定代理人為乙○○）將坐落臺南縣仁德鄉○○段廿一地號土地於完成土地重劃後售予東雲公司，然此部
    分，尚無証據足証係被告乙○○依約應將之分配予各投資人
    之地，亦難認有何背信之犯行。
  (七)綜上所述，本件公訴意旨所指「被告乙○○受各該投資人委
    託，明知先前承諾投資人之利潤已不可能完全實現，應與投
    資人共同承風險，竟違背委託，於僅出資一千九百五十萬元
    之情形，重覆計算黃陳寶碖、方碧蓮、李明源、胡芰銘之出
    資，將之納入其本人之出資，而分配抵費地，而有違背其任
    務之行為」等情，依公訴人提出之証據資料，尚屬無法証明
    。
陸、綜上所述，本件依檢察官提出之証據資料均不足為被告有罪
    之積極證明，亦無從說服法官以形成被告有罪之心證，揆之
    上開貳最高法院判例意旨，基於無罪推定之原則，應認不能
    証明被告二人犯罪。
柒、原審因而以不能證明被告犯罪而諭知無罪之判決，核無不合
    ，檢察官上訴意旨，仍執前詞指摘原判決不當，為無理由，
    應予駁回。
據上論結，應依刑事訴訟法第368條，判決如主文。
本案經檢察官張太龍到庭執行職務。
中    華    民    國    95    年    6     月    28    日
                  刑事第四庭    審判長法  官  吳志誠
                                      法  官  蔡美美
                                      法  官  陳珍如
以上正本證明與原本無異。
不得上訴。
                                      書記官  岑  玢
中    華    民    國    95    年    6     月    28    日
附表一（參與投資之證人供述）：
┌─┬───┬─────┬─────┬────┬──────┬───────┬───┐
│編│證人  │何人邀約及│簽約之接待│信賴而投│簽約過程與郭│分配土地與會議│備註  │
│號│姓名  │出資動機  │及解說人  │資之原因│立宏互動情形│決議是否相符  │      │
├─┼───┼─────┼─────┼────┼──────┼───────┼───┤
│1.│寅○○│乙○○邀約│至容大公司│因乙○○│有看到他坐在│未提及        │告訴人│
│  │2000萬│，稱十六個│簽約，我簽│為重劃會│裡面，沒有說│              │      │
│  │元    │月後可獲利│完名後，由│之理事長│話（審二卷頁│              │      │
│  │      │，每一千萬│乙○○拿到│，且由其│44頁）      │              │      │
│  │      │可獲得土地│辦公室給人│邀約投資│            │              │      │
│  │      │一百坪（審│家蓋印（審│（審二卷│            │              │      │
│  │      │二卷頁38）│二卷頁43-4│頁40、47│            │              │      │
│  │      │          │4）       │）      │            │              │      │
├─┼───┼─────┼─────┼────┼──────┼───────┼───┤
│2.│癸○○│由父親陳清│至容大公司│因乙○○│沒有印象（審│忘記作什麼決議│告訴人│
│  │200萬 │水處得知投│簽約，由容│小有名氣│二卷頁29）  │（審二卷頁32）│      │
│  │元    │資案，因利│大公司小姐│，父親事│            │              │      │
│  │      │潤不錯（審│接待（審二│前認識沈│            │              │      │
│  │      │二卷頁28）│卷頁28）  │振旺（審│            │              │      │
│  │      │          │          │二卷頁31│            │              │      │
│  │      │          │          │）      │            │              │      │
├─┼───┼─────┼─────┼────┼──────┼───────┼───┤
│3.│子○○│由寅○○處│至容大公司│因父親有│簽約時沒有和│沒有參加（審二│告訴人│
│  │300萬 │得知投資案│找乙○○，│投資並建│辛○○接觸過│卷頁37）      │      │
│  │元    │，稱十六個│忘記由何人│議可以投│（審二卷頁37│              │      │
│  │      │月後有百分│交付合約（│資（審二│）          │              │      │
│  │      │之五十的利│審二卷頁33│卷頁36）│            │              │      │
│  │      │潤（審二卷│、36）    │        │            │              │      │
│  │      │頁33）    │          │        │            │              │      │
├─┼───┼─────┼─────┼────┼──────┼───────┼───┤
│4.│庚○○│乙○○邀約│至容大公司│因乙○○│簽約前均沒有│未提及        │告訴人│
│  │1000萬│，稱每投資│由乙○○交│當保證人│和辛○○接觸│              │      │
│  │元    │一千萬可獲│付契約（審│且為重劃│過（審二卷頁│              │      │
│  │      │利一．五倍│二卷頁49、│會理事長│52）        │              │      │
│  │      │或分配土地│52）      │而簽約（│            │              │      │
│  │      │（審二卷頁│          │審二卷頁│            │              │      │
│  │      │48）      │          │54）    │            │              │      │
├─┼───┼─────┼─────┼────┼──────┼───────┼───┤
│5.│戌○○│由寅○○處│至容大公司│聽說之前│簽約前與郭立│未提及        │告訴人│
│  │1000萬│得知投資案│與乙○○簽│林仔重劃│宏沒有接觸過│              │      │
│  │元    │（審二卷頁│約（審二卷│有成功（│（審二卷頁59│              │      │
│  │      │58）      │頁55）    │審二卷頁│）          │              │      │
│  │      │          │          │60）    │            │              │      │
├─┼───┼─────┼─────┼────┼──────┼───────┼───┤
│6.│己○○│乙○○邀約│乙○○交付│相信沈振│沒有看過郭立│忘記是否有決定│告訴人│
│  │800萬 │（審二卷頁│契約（審二│旺（審二│宏（審二卷頁│如何分配土地（│      │
│  │元    │61）      │卷頁65）  │卷頁62）│62、66）    │審二卷頁67）  │      │
├─┼───┼─────┼─────┼────┼──────┼───────┼───┤
│7.│丑○○│乙○○邀約│乙○○經由│鍾厝、林│簽約前均沒有│會議上口頭約定│告訴人│
│  │1500萬│，稱十六個│陳明秀交付│仔的部分│看過辛○○（│土地分配為契約│      │
│  │元    │月，每投資│合約（審二│有履行合│審二卷頁26）│約定的一半（審│      │
│  │      │一千萬可以│卷頁21）  │約（審二│            │二卷頁27）    │      │
│  │      │分配到一百│          │卷頁22）│            │              │      │
│  │      │坪土地（審│          │        │            │              │      │
│  │      │二卷頁21）│          │        │            │              │      │
├─┼───┼─────┼─────┼────┼──────┼───────┼───┤
│8.│申○○│乙○○邀約│在容大公司│鍾厝、林│簽約時郭禕鴻│未提及        │告訴人│
│  │1000萬│（審二卷頁│簽約，和郭│仔都已經│在忙他自己的│              │      │
│  │元    │75）      │禕鴻簽立的│完成（審│事情（審二卷│              │      │
│  │      │          │（審二卷頁│二卷頁70│頁73        │              │      │
│  │      │          │71、73）  │）      │            │              │      │
├─┼───┼─────┼─────┼────┼──────┼───────┼───┤
│9.│未○○│從寅○○處│和乙○○簽│未提及  │簽約時不清楚│未提及        │告訴人│
│  │1000萬│得知投資案│約，乙○○│        │辛○○是否在│              │      │
│  │元    │（審二卷頁│有說明契約│        │場（審二卷頁│              │      │
│  │      │77）      │內容（審二│        │80）        │              │      │
│  │      │          │卷頁77、81│        │            │              │      │
│  │      │          │）        │        │            │              │      │
├─┼───┼─────┼─────┼────┼──────┼───────┼───┤
│10.│甲○○│乙○○邀約│至容大公司│因乙○○│簽約時辛○○│開會時沒有說到│      │
│  │700萬 │（審二卷頁│簽約，公司│邀約（審│在容大公司裡│要分全額或部分│      │
│  │元    │130）     │小姐拿契約│二卷頁13│面，他沒有和│土地，只有說要│      │
│  │      │          │給我並說明│1）     │我說話（審二│交給乙○○處理│      │
│  │      │          │契約內容及│        │卷頁131）   │，但最後的分配│      │
│  │      │          │相關權益（│        │            │只剩下一半土地│      │
│  │      │          │審二卷頁13│        │            │（審二卷頁135 │      │
│  │      │          │0）       │        │            │）            │      │
├─┼───┼─────┼─────┼────┼──────┼───────┼───┤
│11.│戊○○│因聽說鍾厝│在容大公司│因鍾厝、│沒有與辛○○│事後實際分配土│      │
│  │2000萬│、林仔重劃│與郭金鈴簽│林仔的重│互動過（審二│地的情形與會議│      │
│  │元    │案成功而自│約（審二卷│劃案很成│卷頁139）   │中的決議一樣（│      │
│  │      │己想參加（│頁137）   │功（審二│            │審二卷頁140） │      │
│  │      │審二卷頁  │          │卷頁138 │            │              │      │
│  │      │137）     │          │）      │            │              │      │
├─┼───┼─────┼─────┼────┼──────┼───────┼───┤
│12.│鄭陳錦│弟弟巳○○│簽約時我沒│未提及  │不認識辛○○│未提及        │乙○○│
│  │雲    │邀約（審二│在場，黃再│        │（審二卷頁17│              │妹夫之│
│  │1500萬│卷頁173） │傳有告訴我│        │5）         │              │親戚  │
│  │元    │          │契約內容（│        │            │              │      │
│  │      │          │審二卷頁17│        │            │              │      │
│  │      │          │3-174）   │        │            │              │      │
├─┼───┼─────┼─────┼────┼──────┼───────┼───┤
│13.│卯○○│自己想投資│至容大公司│因投資報│不曾與辛○○│沒去過（審二卷│      │
│  │300萬 │（審二卷頁│簽約，公司│酬率很好│互動（審二卷│頁180）       │      │
│  │元    │177）     │職員說明契│（審二卷│頁179）     │              │      │
│  │      │          │約內容及相│頁179） │            │              │      │
│  │      │          │關權益（審│        │            │              │      │
│  │      │          │二卷頁178 │        │            │              │      │
│  │      │          │）        │        │            │              │      │
├─┼───┼─────┼─────┼────┼──────┼───────┼───┤
│14.│午○○│自己想投資│至容大公司│因鍾厝、│簽約時與郭立│開會決議與實際│      │
│  │1000萬│（審二卷頁│與辛○○簽│林仔重劃│宏簽約（審二│分配之土地情形│      │
│  │元    │185）     │約（審二卷│成功（審│卷187）     │相符（審二卷頁│      │
│  │      │          │頁185）   │二卷頁18│            │188）         │      │
│  │      │          │          │6）     │            │              │      │
├─┼───┼─────┼─────┼────┼──────┼───────┼───┤
│15.│丁○○│母親謝丁月│在母親家與│未提及  │未提及      │未提及        │乙○○│
│  │300萬 │邀約投資（│母親簽訂合│        │            │              │之女  │
│  │元    │審三卷頁84│約，由我母│        │            │              │      │
│  │      │）        │親向我說明│        │            │              │      │
│  │      │          │契約內容（│        │            │              │      │
│  │      │          │審三卷頁84│        │            │              │      │
│  │      │          │-85）     │        │            │              │      │
├─┼───┼─────┼─────┼────┼──────┼───────┼───┤
│16.│辰○○│母親沈瑞枝│在容大公司│相信沈振│不曾與辛○○│會議中的決議和│乙○○│
│  │1000萬│跟我說的，│與乙○○之│旺（審三│互動（審三卷│契約不符合（審│之外甥│
│  │元    │我母親是透│子沈俊良簽│卷頁88）│頁89）      │三卷頁90）    │      │
│  │      │過他哥哥沈│約，他有大│        │            │              │      │
│  │      │振旺跟他說│概跟我說契│        │            │              │      │
│  │      │的（審三卷│約內容（審│        │            │              │      │
│  │      │頁87）    │三卷頁87-8│        │            │              │      │
│  │      │          │8）       │        │            │              │      │
├─┼───┼─────┼─────┼────┼──────┼───────┼───┤
│17.│巳○○│丙○○跟我│在容大公司│丙○○跟│簽約及洽商投│事後實際分配土│乙○○│
│  │2000萬│說的（審三│與郭金鈴簽│我說之前│資過程，郭立│地的情形與會議│之大舅│
│  │元    │卷頁94）  │約，容大公│有賺錢，│宏均無參與（│中的決議應該有│子    │
│  │      │          │司的人有跟│且乙○○│審三卷頁95）│不符之處，我不│      │
│  │      │          │我說明契約│跟我有親│            │確定（審三卷頁│      │
│  │      │          │內容（審三│戚關係較│            │97）          │      │
│  │      │          │卷頁94）  │放心（審│            │              │      │
│  │      │          │          │三卷頁95│            │              │      │
│  │      │          │          │）      │            │              │      │
├─┼───┼─────┼─────┼────┼──────┼───────┼───┤
│18.│丙○○│郭金木跟我│在容大公司│因鍾厝、│參與投資的全│有依照會議結論│乙○○│
│  │1000萬│說的（審三│由該公司的│林仔重劃│部歷程，均沒│分配土地，但與│之姪子│
│  │元    │卷頁99）  │人拿契約給│成功（審│有與辛○○互│契約不符（審三│      │
│  │      │          │我簽的（審│三卷頁10│動（審三卷頁│卷頁103）     │      │
│  │      │          │三卷頁99）│0）     │101）       │              │      │
└─┴───┴─────┴─────┴────┴──────┴───────┴───┘
附表二（乙○○參與投資之親屬明細）：
┌──┬─────┬────────┬────────────────────┐
│編號│ 投資人   │親屬關係        │投資金額                                │
├──┼─────┼────────┼────────────────────┤
│1.  │丁○○    │女兒            │300萬元                                 │
├──┼─────┼────────┼────────────────────┤
│2.  │壬○○    │媳婦之弟        │600萬元                                 │
├──┼─────┼────────┼────────────────────┤
│3.  │辰○○    │姪子            │1000萬元                                │
├──┼─────┼────────┼────────────────────┤
│4.  │陳梁烏    │長媳陳明之母親│600萬元                                 │
├──┼─────┼────────┼────────────────────┤
│5.  │陳秋琪    │長媳陳明之胞妹│800萬元                                 │
├──┼─────┼────────┼────────────────────┤
│6.  │巳○○    │妹夫            │2000萬元                                │
├──┼─────┼────────┼────────────────────┤
│7.  │方碧蓮    │配偶            │400萬元；嗣後讓與抵費地登記權利予戴惠玲 │
├──┼─────┼────────┼────────────────────┤
│8.  │丙○○    │姪子            │1000萬元                                │
├──┼─────┼────────┼────────────────────┤
│9.  │黃陳寶碖  │朋友            │3100萬元（其中300萬元部分應予剔除）     │
├──┼─────┼────────┼────────────────────┤
│10.  │酉○○○  │妹夫之親戚      │1500萬元                                │
├──┴─────┴────────┴────────────────────┤
│合計：10600萬元（其中黃陳寶碖之出資有300萬元已予剔除）                      │
└──────────────────────────────────────┘
附表三（乙○○出資明細）：
┌─┬────┬───┬───┬───────┬─────────┬──────┬────────┐
│編│日期    │金額  │內容  │資金來源      │  支付方法        │流向        │  證據          │
│號│        │      │      │              │                  │            │                │
├─┼────┼───┼───┼───────┼─────────┼──────┼────────┤
│1.│84/9/22 │2500萬│原借款│              │乙○○交付合作金庫│經范志惠（即│票號KI0000000支 │
│  │        │      │轉投資│              │臺南支庫、支票票號│范莉迎）兌領│票一紙、合作金庫│
│  │        │      │      │              │KI0000000、發票日8│存入合作金庫│存款憑條、合作金│
│  │        │      │      │              │4/9/22、金額2450萬│臺南支庫7653│庫臺南分行帳號76│
│  │        │      │      │              │支票予容大公司    │38020號帳戶 │0000000號帳戶開 │
│  │        │      │      │              │                  │            │戶及資金往來明細│
│  │        │      │      │              │                  │            │（本院卷一頁127-│
│  │        │      │      │              │                  │            │129、208-209）  │
├─┼────┼───┼───┼───────┼─────────┼──────┼────────┤
│2.│86/02/21│950萬 │現金存│86/02/21自容大│現金存入乙○○土地│現金存入沈振│帳號000-000-00│
│  │        │      │入    │公司土地銀行東│銀行東臺南分行0830│旺土銀東臺南│179-7號存摺影本 │
│  │        │      │      │臺南分行2042號│00000000號帳戶    │分行00000000│（本院卷頁130） │
│  │        │      │      │帳戶提領1800萬│                  │1797號帳戶  │乙○○土地銀行│
│  │        │      │      │元做為開立沈振│                  │            │東臺南分行083005│
│  │        │      │      │旺土地銀行東臺│                  │            │101797號帳戶交易│
│  │        │      │      │南分行1797號帳│                  │            │明細（偵四卷頁11│
│  │        │      │      │戶之用，並即以│                  │            │3、265）        │
│  │        │      │      │10筆100萬元之 │                  │            │土地銀行書證卷│
│  │        │      │      │方式提領共1000│                  │            │P150-156        │
│  │        │      │      │萬元          │                  │            │                │
├─┼────┼───┼───┼───────┼─────────┼──────┼────────┤
│3.│86/10/15│1000萬│乙○○│86.10.14乙○○│乙○○於86/10/15自│提領600萬元 │帳號000-000-00│
│  │        │      │增資  │向土地銀行東臺│土銀東臺南分行0830│分別存入郭益│179-7號存摺影本 │
│  │        │      │      │南分行貸款3000│00000000號帳戶匯款│守、郭禕鴻、│（本院卷一頁131 │
│  │        │      │      │萬元（土銀書證│轉帳至容大公司土地│吳阿美、郭正│）              │
│  │        │      │      │卷P157）      │銀行東臺南分行2042│昌、郭金鈴等│協議書（偵二卷│
│  │        │      │      │              │號帳戶            │人帳戶      │頁62）          │
│  │        │      │      │              │                  │            │傳票相片（土銀│
│  │        │      │      │              │                  │            │書證卷P159-161）│
├─┼────┼───┼───┼───────┼─────────┼──────┼────────┤
│4.│86/10/17│2000萬│乙○○│86.10.14乙○○│乙○○於86/10/17自│隔日86.10.18│帳號000-000-00│
│  │        │      │增資  │向土地銀行東臺│土銀東臺南分行0830│即轉帳至容大│179-7號存摺影本 │
│  │        │      │      │南分行貸款3000│00000000號帳戶匯款│公司華僑銀行│（本院卷一頁131 │
│  │        │      │      │萬元（土銀書證│轉帳至容大公司土地│前鎮分行7189│  ）            │
│  │        │      │      │卷P157）      │銀行東臺南分行2042│號帳戶（土銀│協議書（偵二卷│
│  │        │      │      │              │號帳戶            │書證卷P158）│頁62）          │
├─┼────┼───┼───┼───────┼─────────┼──────┼────────┤
│5.│86/10/30│300萬 │      │乙○○仁德鄉農│乙○○交付合作金庫│合庫臺南支庫│票號OA0000000號 │
│  │        │      │      │會帳戶8579號帳│臺南支庫、支票票號│左列支票背面│支票影本一紙（本│
│  │        │      │      │戶（仁德鄉農會│OA0000000、金額300│有載00000000│院卷一頁132-133 │
│  │        │      │      │書證乙○○交易│萬、發票日86/10/30│79帳號，86.1│）              │
│  │        │      │      │明細P）       │之支票予容大公司  │1.03兌領入沈│                │
│  │        │      │      │              │                  │振旺仁德鄉農│                │
│  │        │      │      │              │                  │會8579號帳戶│                │
├─┼────┼───┼───┼───────┼─────────┼──────┼────────┤
│6.│87/11/13│1000萬│      │乙○○向仁德鄉│乙○○於87/11/13字│未流出容大公│臺南縣仁德鄉農會│
│  │        │      │      │農會借款1000萬│仁德鄉農會8579號帳│司帳戶。    │857-9帳號活期儲 │
│  │        │      │      │元（仁德農會書│戶電匯1000萬至容大│            │蓄存款取款憑條影│
│  │        │      │      │證P）         │公司土地銀行東臺南│            │本一紙（本院卷一│
│  │        │      │      │              │分行2042號帳戶    │            │頁134、偵四卷頁1│
│  │        │      │      │              │                  │            │26）            │
├─┴────┴───┴───┴───────┴─────────┴──────┴────────┤
│  投資總額：7750萬元                                                                            │
│  實際進入容大公司帳戶總額：3400萬元                                                            │
│  流入非容大公司帳戶總額：4350萬元                                                              │
│  (一)乙○○：1250萬元（被告）                                                                    │
│  (二)范志惠：2500萬元                                                                            │
│  (三)郭益守：100萬元                                                                             │
│  (四)郭禕鴻：100萬元（郭金木之子）                                                               │
│  (五)吳阿美：100萬元（容大公司之債權人）                                                         │
│  (六)郭正昌：200萬元                                                                             │
│  (七)郭金鈴：100萬元（郭金木之兄）                                                               │
└────────────────────────────────────────────────┘
附表四（被疑實際上未投資者之資金流向）：
┌─┬────┬───┬──────┬───────────┬──────┬────┬──────┬───┐
│編│投資人  │金額  │資金來源    │付款方式              │兌領紀錄    │契約、票│被告乙○○提│告訴人│
│號│簽約日期│      │            │                      │資金流向    │據、證據│出之附表    │提出之│
│  │        │      │            │                      │            │出處    │(偵四卷 P69 │附表  │
│  │        │      │            │                      │            │        │以下)       │      │
├─┼────┼───┼──────┼───────────┼──────┼────┼──────┼───┤
│1.│方碧蓮  │400萬 │1.870724由方│方碧蓮交付由方麗雲名義│870727入容大│1.投資契│與投資契約書│未提出│
│  │        │      │  麗雲臺企仁│委由臺企仁德分行開立  │土地銀行東臺│  約書（│相同        │      │
│  │87/07/14│      │  德#245631 │臺支票號：BD0000000   │南分行2042號│  本院卷│            │      │
│  │87/07/24│      │  號帳戶取款│發票日：87/7/24       │帳戶        │  一P247│            │      │
│  │        │      │  300萬元   │帳號：00031-7         │            │  -250  │            │      │
│  │        │      │2.870724由曾│金額400萬元           │            │2.偵二卷│            │      │
│  │        │      │  得枝臺企仁│                      │            │  P18、2│            │      │
│  │        │      │  德#076609 │                      │            │  0、81 │            │      │
│  │        │      │  號帳戶取款│                      │            │3.偵五卷│            │      │
│  │        │      │  80萬元    │                      │            │  P229  │            │      │
│  │        │      │3.870724由曾│                      │            │4.交易明│            │      │
│  │        │      │  淑珍臺企仁│                      │            │  細（土│            │      │
│  │        │      │  德＃033514│                      │            │  銀書證│            │      │
│  │        │      │  號帳戶取款│                      │            │  卷P16 │            │      │
│  │        │      │  20萬元    │                      │            │  ）    │            │      │
│  │        │      │            │                      │            │5.支票正│            │      │
│  │        │      │            │                      │            │  反面影│            │      │
│  │        │      │            │                      │            │  本（本│            │      │
│  │        │      │            │                      │            │  院卷四│            │      │
│  │        │      │            │                      │            │  P312、│            │      │
│  │        │      │            │                      │            │  PIC38-│            │      │
│  │        │      │            │                      │            │  39）  │            │      │
├─┼────┼───┼──────┼───────────┼──────┼────┼──────┼───┤
│2.│黃陳寶碖│2500萬│由乙○○提供│現金                  │入容大公司土│1.偵二卷│仁德鄉農會，│未提出│
│  │        │      │土地供抵押、│領取人：容大公司      │銀東臺南分行│  P85   │由帳號004959│      │
│  │87/11/16│      │以黃陳寶碖為│        郭禕鴻        │2042號帳戶  │2.附表二│2電匯2500萬 │      │
│  │        │      │債務人，向仁│                      │            │  編號3.│至容大公司帳│      │
│  │        │      │德鄉農會借款│                      │            │  給付方│戶          │      │
│  │        │      │2500萬，再以│                      │            │  式欄  │            │      │
│  │        │      │乙○○名義轉│                      │            │3.土銀書│            │      │
│  │        │      │帳至容大公司│                      │            │  証卷P2│            │      │
│  │        │      │土地銀行東臺│                      │            │  2     │            │      │
│  │        │      │南分行083001│                      │            │        │            │      │
│  │        │      │002042號帳戶│                      │            │        │            │      │
├─┼────┼───┼──────┼───────────┼──────┼────┼──────┼───┤
│3.│李明源  │1500萬│            │未敘明，僅依投資契約書│李明源已歿，│偵三卷第│各別支票借款│未提出│
│  │  （歿）│      │            │記載                  │未追查流向  │131頁   │累計1500萬  │      │
│  │88/04/01│      │            │                      │            │        │            │      │
├─┼────┼───┼──────┼───────────┼──────┼────┼──────┼───┤
│4.│胡芰銘  │1000萬│            │現金1000萬元          │            │1.本院卷│崁腳拆遷補償│未提出│
│  │        │      │            │                      │            │  一P269│費未領取直接│      │
│  │86/06/01│      │            │                      │            │  -276  │投資        │      │
│  │        │      │            │                      │            │2.偵三卷│            │      │
│  │        │      │            │                      │            │  P140  │            │      │
│  │        │      │            │                      │            │3.土銀東│            │      │
│  │        │      │            │                      │            │臺南回函│            │      │
├─┼────┼───┼──────┼───────────┼──────┼────┼──────┼───┤
│5.│黃陳寶碖│600萬 │由黃昭明於臺│合庫臺南支庫          │五張票均為仁│1.偵二卷│無          │未提出│
│  │        │      │南六信大林分│戶名：臺南六信大林分社│德鄉農會委託│  P76   │            │      │
│  │87/12/10│      │社活儲帳戶#1│帳號：20026-1         │土地銀行東臺│2.合庫回│            │      │
│  │        │      │000000000000│金額：100萬元Ｘ5張    │南分行交換，│  函（見│            │      │
│  │        │      │550號分別於8│發票日及票號：        │入黃陳寶碖仁│  院卷四│            │      │
│  │        │      │71127及87121│871127、OA0000000   │德鄉農會    │  P318-3│            │      │
│  │        │      │1取款300萬及│871127、OA0000000   │0000000000  │  28、本│            │      │
│  │        │      │200萬元交由 │871127、OA0000000   │號帳戶      │  院卷四│            │      │
│  │        │      │臺南六信大林│871211、OA0000000   │            │  p318-3│            │      │
│  │        │      │分設於合作金│871211、OA0000000   │            │  28、p2│            │      │
│  │        │      │庫臺南支庫之├───────────┤            │  89-291│            │      │
│  │        │      │同業存款帳戶│黃陳寶碖曾於871127在  │            │  ）    │            │      │
│  │        │      │開立五張金額│仁德鄉農會交付100萬元 │            │        │            │      │
│  │        │      │各100萬元支 │現金予容大公司        │            │        │            │      │
│  │        │      │票          │                      │            │        │            │      │
└─┴────┴───┴──────┴───────────┴──────┴────┴──────┴───┘


司法院資訊處製作；財團法人民間司法改革基金會備份。
